【裁判字號】    89,簡上,39
【裁判日期】    890320
【裁判案由】    給付貨款
【裁判全文】
臺灣臺中地方法院民事判決  八十九年度簡上字第三九號
    上  訴  人  乙○○即甲○○.
    被  上訴人  丙○○即大洋工業社
右當事人間請求給付貨款事件，上訴人對於中華民國八十八年十一月三十日本院沙鹿
簡易庭（八十八年度沙簡字第三０七號）第一審判決提起上訴，本院判決如左：
    主      文
原判決廢棄。
被上訴人在第一審之訴及其假執行之聲請均駁回。
第一、二審訴訟費用由被上訴人負擔。
    事      實
甲、上訴人方面：
  一、聲明：
  （一）原判決廢棄。
  （二）右廢棄部分，被上訴人在第一審之訴及其假執行之聲請均駁回。
  （三）第一、二審訴訟費用由被上訴人負擔。
  二、陳述：除與原審判決書所載者相同茲予引用外，另補稱：
  （一）被上訴人主張上訴人於民國八十六年二月二十八日向其訂購針車五台，然其
        提出之送貨單並無上訴人之簽名，且其送貨單與上訴人於前一批所訂購之針
        車不僅款式相同，且數量亦相同，當時上訴人之生意並非甚佳，上訴人如何
        能在八十六年二月二十七日收到針車後，於八十六年二月二十八日又再次向
        被上訴人購買相同款式及數量之針車？上訴人已付清系爭針車貨款。
  （二）原審訊問證人即中連貨運股份有限公司（以下簡稱中連公司）沙鹿站負責人
        謝宗熹之證言，僅係依據貨物收據所做之研判應有將貨物送到之臆測意見，
        實則上訴人於八十六年二月二十七日收到一批針車後，並未於同年三月一日
        又收到相同之針車，尤有甚者，自八十六年起迄今已有二年餘，如何能證明
        此貨物收據為八十六年三月一日之貨物收據？
  （三）按商人、製造人、手工業人所提供之商品及產品代價請求權，因二年間不行
        使而消滅，民法第一百二十七條第一項第八款定有明文，被上訴人主張之貨
        款請求權，於民國八十六年三月一日至今，已逾二年短期消滅時效，上訴人
        自得拒絕給付系爭貨款。
乙、被上訴人方面：
  一、聲明：求為判決駁回上訴。
  二、陳述：與原審判決書所載者相同茲予引用。並補稱：
      被上訴人係從事出售針車生意，曾於八十六年三月一日送貨系爭針車與上訴人
      ，上訴人並未給付貨款，被上訴人曾於八十七年十月間催告上訴人清償貨款，
      但上訴人未予置理。
  三、證據：援用第一審所提證據。
    理      由
一、本件被上訴人起訴主張：上訴人於八十六年二月二十八日，向被上訴人購買針車
    七台，貨款共計新台幣（下同）十三萬八千七百五十元（其中針車五台為兄弟牌
    平車七三六之三型針車，每台一萬一千六百元，另二台為兄弟牌切線七三七─四
    一二型針車，每台四萬零三百七十五元），被上訴人乃向訴外人新華南洪貿易股
    份有限公司（以下簡稱新華南洪公司）訂貨，由新華南洪公司委由訴外人中連公
    司將系爭針車七台送交上訴人，上訴人於收取該貨物後，並未給付貨款，為此訴
    請上訴人給付系爭貨款等情。上訴人則以：被上訴人提出之送貨單並無上訴人之
    簽名，且其送貨單與上訴人於前一批所訂購之針車不僅款式相同，且數量亦相同
    ，當時上訴人之生意並非甚佳，上訴人如何能在八十六年二月二十七日收到針車
    後，於八十六年二月二十八日又再次向被上訴人購買相同款式及數量之針車？上
    訴人已付清系爭針車貨款。況被上訴人主張之貨款請求權，已逾二年短期消滅時
    效，上訴人自得拒絕給付系爭貨款等語，資為抗辯。
二、查本件被上訴人主張上開事實，固據提出新華南洪公司八十六年三月一日之出貨
    帳單及中連公司八十六年三月一日貨物收據二份為證，並經證人謝宗熹於原審到
    庭證述在卷。惟按商人、製造人、手工業人所提供之商品及產品代價之請求權，
    因二年間不行使而消滅；消滅時效，自請求權可行使時起算；時效完成後，債務
    人得拒絕給付，民法第一百二十七條第一項第八款、第一百二十八條前段、第一
    百四十四條第一項分別定有明文。本件上訴人抗辯系爭貨款請求權已罹於二年短
    期時效而消滅等語，經查，被上訴人係從事出售針車生意，業據其自認在卷，本
    件貨款自有前開二年短期時效之適用。再者，被上訴人主張系爭針車於八十六年
    三月一日送交上訴人收受，其貨款請求權自八十六年三月一日即得行使，迄於被
    上訴人起訴即八十八年四月十二日，其間已逾二年，被上訴人雖陳稱：伊曾於八
    十七年十月間催告上訴人清償貨款等情，惟未舉證以實其說，自非可採。是本件
    貨款請求權顯已罹於時效而消滅，上訴人自得拒絕給付，是上訴人提出時效抗辯
    ，自屬可採。從而被上訴人訴請上訴人給付系爭貨款，即無理由。原審為上訴人
    敗訴之判決，於法尚有未合，上訴意旨指摘原判決不當，求予廢棄改判，非無理
    由，自應准許。
三、本件事證已臻明確，兩造其餘攻擊防禦方法及所為之舉證，於本件判決結果不生
    影響，自無庸再予一一審酌，附此敘明。
四、據上論結，本件上訴為有理由，依民事訴訟法第三百八十五條第一項前段、第四
    百三十六條之一第三項、第四百五十條、第七十八條，判決如主文。
中      華      民      國      八十九    年    三    月      二十      日
                                  台灣台中地方法院民事第三庭
~B審判長法官  吳  惠  郁
~B法      官  林  慧  貞
~B法      官  張  國  華
附記二不得上訴。
中      華      民      國      八十九    年    三    月      二十      日
~B法院書記官


司法院資訊處製作；財團法人民間司法改革基金會備份。
